臺灣板橋地方法院刑事判決　　　　　　　　　　　　　九十一年度訴字第七四五號
　　公　訴　人　臺灣板橋地方法院檢察署檢察官
　　被　　　告　甲○○
右列被告因毒品危害防制條例案件，經檢察官提起公訴（九十一年度毒偵字第六三二
號），本院判決如左：
    主  文
甲○○連續施用第一級毒品，累犯，處有期徒刑拾月；海洛因壹包（驗餘淨重零點貳
公克）沒收銷燬之。又連續施用第二級毒品，累犯，處有期徒刑捌月；安非他命肆包
（驗餘合計淨重貳點貳公克）沒收銷燬之。應執行有期徒刑壹年肆月；前開海洛因壹
包（驗餘淨重零點貳公克）、安非他命肆包（驗餘合計淨重貳點貳公克），均沒收銷
燬之。
    事  實
一、甲○○迭犯麻醉藥品管理條例案件，最近一次於民國八十六年四月九日經本院以
    八十六年度易字第一六三二號判決判處有期徒刑十月，並經臺灣高等法院於八十
    六年九月十日以八十六年度上易字第五一四０號判決駁回上訴而告確定，嗣自八
    十六年十一月二十四日執行，八十七年八月二十一日因縮短刑期假釋出監，而於
    八十七年九月五日縮刑期滿未經撤銷假釋以視為執行完畢論，竟不知悔改，甲○
    ○前於八十八年三月間因施用毒品案件，本院依臺灣板橋地方法院檢察署檢察官
    之聲請以八十八年度毒聲字第一七二一號裁定送觀察、勒戒後，認無繼續施用毒
    品之傾向，由該署檢察官於八十八年三月二十九日以八十八年度偵字第六三三二
    號不起訴處分確定。後甲○○又基於概括犯意，自八十八年四月二十日起至八十
    八年五月二十六日止，連續在臺北縣永和市○○路九十一巷三十七號四樓等處施
    用第二級毒品安非他命，本院再依同署檢察官之聲請以八十八年度毒聲字第三三
    一二號裁定送觀察、勒戒後，經勒戒處所認有繼續施用毒品傾向，同署檢察官除
    聲請本院裁定移送戒治處所施以強制戒治外，並由該署檢察官以八十八年度偵字
    第一三三八八號提起公訴，經本院以八十八年度板簡字第九一八號判處有期徒刑
    六月，於八十九年二月二十九日確定在案，甲○○猶不知悔改、警惕，復基於概
    括犯意，自八十九年三月二十九日起，迄同年九月二十二日中午十二時許止，在
    台北縣三重市○○街五十九號二樓等處所，連續施用安非他命多次，經臺灣板橋
    地方法院檢察署檢察官於八十九年十月九日以八十九年度毒偵字第三七九五號、
    八十九年度毒偵字第六二八二號聲請簡易判決處刑，經本院於九十年六月二十日
    以九十年度易字第一六六三號判處有期徒刑七月，並於九十年十月十九日確定。
    詎甲○○仍不知悔改，五年內復分別基於施用第一級毒品海洛因及施用第二級毒
    品安非他命之概括犯意，在臺北縣永和市○○路九十一巷三十七號四樓住處、台
    北市○○○路附近友人「雅雅」住處等地，(1)自九十一年一月某日起至九十一年
    一月二十八日凌晨一時許，以將海洛因摻入香煙內點燃吸食之方式，連續施用第
    一級毒品海洛因多次；(2)自九十年十二月某日起至九十一年一月三十一日止，以
    將安非他命置入玻璃球吸食器內，再以火燒烤而吸用其煙之方式，連續施用第二
    級毒品安非他命多次（約一天施用三次）。嗣於九十一年二月一日零時零分許，
    在台北縣樹林市○○路一０二號，為警查獲，並扣得第一級毒品海洛因一包（驗
    餘淨重０．二公克）、第二級毒品安非他命四包（驗餘合計淨重二．二公克）。
    嗣甲○○經本院以九十一年度毒聲字第七八三號裁定令入戒治處所施以強制戒治
    一年，現在臺灣台北戒治所強制戒治中。
二、案經台北市政府警察局北投分局報請台灣板橋地方法院檢察署檢察官偵查起訴。
    理  由
一、右揭事實，業據被告甲○○迭於警偵訊中坦承不諱，其於本院審理中亦坦承：「
    （是否承認施用海洛因？）我承認，時間在九十一年一月初至九十年一月二十八
    日止。」等語甚明（見本院九十一年五月十三日審判筆錄），且被告經警查獲時
    扣得之白色粉末一包（驗餘淨重０．二公克），經法務部調查局以化學呈色法及
    氣相層析質譜儀分析法鑑驗結果，確認含有海洛因成分，此有法務部調查局九十
    一年三月十二日調科壹字第０六０００五九九四號鑑定通知書一紙附卷可稽；另
    扣案之透明結晶四包（驗餘合計淨重二．二公克），經台北市政府警察局北投分
    局，以聯勤二０四廠製造之煙毒品檢驗Ａ包試劑初步檢驗結果，亦確認呈安非他
    命陽性反應，此有該局初步鑑驗報告單一紙在卷足參。再者，被告經警查獲於警
    訊時所採集之尿液送檢驗結果，呈安非他命陽性反應（嗎啡陰性反應），有台北
    市立療養院九十一年三月六日煙毒尿液檢驗報告書影本一紙在卷可憑；雖被告尿
    液檢驗結果無嗎啡類陽性反應，惟查：被告自白施用第一級毒品海洛因之時間係
    自九十一年一月初某日起至九十一年一月二十八日凌晨一時許，其最後施用第一
    級毒品海洛因之時間係九十一年一月二十八日凌晨一時許，距離被告採尿時之九
    十一年二月一日已有四日之久，已超過二十四小時，因身體代謝作用致其尿液檢
    驗結果呈嗎啡類陰性反應，尚不足為異，自不足為被告有利之認定。至被告於本
    院審理中另辯稱：伊僅在二十八日施用一次海洛因云云，惟參酌其前開自白施用
    第一級毒品海洛因之時間，長達近一個月之久，足見其所辯，應係事後避重就輕
    之詞，不足採信。
二、被告甲○○前於八十八年三月間因施用毒品案件，本院依臺灣板橋地方法院檢察
    署檢察官之聲請以八十八年度毒聲字第一七二一號裁定送觀察、勒戒後，認無繼
    續施用毒品之傾向，由該署檢察官於八十八年三月二十九日以八十八年度偵字第
    六三三二號不起訴處分確定。後甲○○又基於概括犯意，自八十八年四月二十日
    起至八十八年五月二十六日止，連續在臺北縣永和市○○路九十一巷三十七號四
    樓等處施用第二級毒品安非他命，本院再依同署檢察官之聲請以八十八年度毒聲
    字第三三一二號裁定送觀察、勒戒後，經勒戒處所認有繼續施用毒品傾向，同署
    檢察官除聲請本院裁定移送戒治處所施以強制戒治外，並由該署檢察官以八十八
    年度偵字第一三三八八號提起公訴，經本院以八十八年度板簡字第九一八號判處
    有期徒刑六月，於八十九年二月二十九日確定在案，甲○○猶另復基於概括犯意
    ，自八十九年三月二十九日起，迄同年九月二十二日中午十二時許止，在台北縣
    三重市○○街五十九號二樓等處所，連續施用安非他命多次，經臺灣板橋地方法
    院檢察署檢察官於八十九年十月九日以八十九年度毒偵字第三七九五號、八十九
    年度毒偵字第六二八二號聲請簡易判決處刑，經本院於九十年六月二十日以九十
    年度易字第一六六三號判處有期徒刑七月，並於九十年十月十九日確定等事實，
    有卷附之臺灣板橋地方法院檢察署八十八年度偵字第六三三二號不起訴處分書、
    八十八年度偵字第一三三八八號聲請簡易判決處刑書、本院八十八年度板簡字第
    九一八號判決書、臺灣板橋地方法院檢察署八十九年度毒偵字第三七九五號、八
    十九年度毒偵字第六二八二號聲請簡易判決處刑書、本院九十年度易字第一六六
    三號判決書及上引臺灣高等法院檢察署刑案紀錄簡覆表、臺灣高等法院被告全國
    前案紀錄表各一份在卷可考。從而，被告自前次觀察勒戒後，因無繼續施用傾向
    ，經臺灣板橋地方法院檢察署檢察官為不起訴處分確定後，五年內再施用第一級
    、第二級毒品之犯行，均堪以認定，應依法論科。
三、核被告甲○○所為，係犯毒品危害防制條例第十條第一項之施用第一級毒品罪及
    同條第二項之施用第二級毒品罪，其多次持有第一級、第二級毒品之低度行為，
    分別為其多次施用第一級毒品、施用第二級毒品之高度行為所吸收，均不另論罪
    ；其先後多次施用第一、二級毒品之行為，各時間密接，所犯為構成要件相同之
    罪名，各顯係基於概括犯意反覆為之，均應依連續犯之規定，論以一罪，並加重
    其刑。被告有如事實欄所載之論罪科刑執行情形，有台灣高等法院檢察署刑案紀
    錄簡覆表及台灣高等法院被告全國前案紀錄表在卷可憑，其於有期徒刑執行完畢
    後五年內，再犯有期徒刑以上之上開二罪，均為累犯，依法遞加重其刑。被告所
    犯上開二罪，犯意各別，罪名及犯罪構成要件亦不相同，應分論併罰。爰審酌被
    告再度違反禁令，多次非法施用足以導致精神障礙及生命危險之毒品，危害身心
    甚鉅，及其犯罪之動機、目的、手段暨犯罪後之態度等一切情狀，各量處如主文
    所示之刑，並定其應執行之刑，資以懲儆。
四、扣案之海洛因一包（驗餘淨重０．二公克），係第一級毒品，安非他命四包（驗
    餘合計淨重二、二公克），係第二級毒品，均不問屬於犯人與否，應依毒品危害
    防制條例第十八條第一項前段之規定宣告沒收銷燬。
據上論斷，應依刑事訴訟法第二百九十九條第一項前段，毒品危害防制條例第十條第
一項、第二項、第十八條第一項前段，刑法第十一條前段、第五十六條、第四十七條
、第五十一條第五款，判決如主文。
本案經檢察官壽勤偉到庭執行職務
中      華      民      國      九十一    年      五     月   二十七    日
                                      臺灣板橋地方法院刑事第四庭
                                          法  官  劉  大  衛
右正本證明與原本無異。
如不服本判決，應於判決送達後十日內向本院提出上訴狀。
                                          書記官  蕭  興  南
中      華      民      國      九十一      年      五    月   三十一   日
附錄本案論罪科刑法條全文：
毒品危害防制條例第十條：
施用第一級毒品者，處六月以上五年以下有期徒刑。
施用第二級毒品者，處三年以下有期徒刑。
